【裁判字號】    97,易,4075
【裁判日期】    971031
【裁判案由】    竊盜
【裁判全文】
臺灣臺中地方法院刑事判決              97年度易字第4075號
公  訴  人  臺灣臺中地方法院檢察署檢察官
被      告  甲○○
上列被告因加重竊盜案件，經檢察官聲請簡易判決處刑（97年度
速偵字第1902號），本院臺中簡易庭認為不宜以簡易判決處刑（
97年度中簡字第1608號），移由本院刑事庭改依通常程序審理，
判決如下：
    主    文
甲○○踰越牆垣竊盜，處有期徒刑捌月。
    犯罪事實
一、甲○○意圖為自己不法之所有，於民國97年4月20日晚間11
    時30分許，駕駛車牌號碼J3-4323號自用小貨車，至位於臺
    中縣大里市○○路78巷13弄底，該處為死巷，當時是玖裕營
    造有限公司建築工地，並經該公司於工地外圍設置鐵皮圍籬
    作為牆垣，甲○○駕駛上開自用小貨車至該處後，先將車子
    掉頭，使車頭朝外，車尾朝死巷底，並從該以鐵皮圍籬做成
    之牆垣邊約容一個人鑽過的地點踰越進入工地內，徒手竊取
    玖裕營造有限公司所有之板模固定支架24支【共重約15公斤
    ，價值約新臺幣（下同）4萬8千元】得手，並先拿至鐵皮圍
    籬下方隙縫暫放，再從上開可容一個人鑽過的地點鑽出後，
    自鐵皮圍籬之牆垣外的下方隙縫，陸續取出板模固定支架7
    支搬至上開自用小貨車上。適臺中縣警察局霧峰分局成功派
    出所接獲民眾報案，指派副所長及警員丙○○於同年月21日
    凌晨1時許前往上址查看，甲○○見狀旋躲入上開自用小貨
    車駕駛座之下方裝睡，經警將甲○○叫醒，詢問上開竊盜情
    節，甲○○當場坦承而查獲上情。
二、案經臺中縣警察局霧峰分局報請臺灣臺中地方法院檢察署檢
    察官聲請簡易判決處刑。
    理    由
一、按被告以外之人於審判外之言詞或書面陳述，除法律有規定
    者外，不得作為證據，刑事訴訟法第159條第1項固定有明文
    。惟被告以外之人於審判外之陳述，雖不符前四條之規定，
    而經當事人於審判程序同意作為證據，法院審酌該言詞陳述
    或書面陳述作成時之情況，認為適當者，亦得為證據，同法
    第159條之5第1項亦定有明文，是被告對證人之詰問權雖為
    被告應受保障之訴訟權能之一，但尚非不得拋棄。查被告甲○○不爭執證人乙○○於警詢時陳述之證據能力，本院審酌
    證人乙○○警詢筆錄作成時之情況，認為適當，爰依刑事訴
    訟法第159條之5第1項之規定，認為傳聞法則之例外，有證
    據能力。此外，被告並未就其餘卷內書證、物證之證據能力
    有所爭執，且迄至言詞辯論終結前，均未主張有刑事訴訟法
    第159條第1項不得為證據之情形，是應認已同意卷內有關書
    證、物證之證據均得作為證據，且經本院審酌後，認無不適
    當之情形，應認本案卷內書證、物證之證據均有證據能力。
二、訊據被告固不否認於上開時間駕駛上開自用小貨車至上址，
    惟矢口否認有何踰越牆垣竊盜之行為，辯稱：其當日在卡拉
    OK店飲酒後，因沒地方住，所以將上開自用小貨車開至上址
    停下，在駕駛座上趴著睡覺，因車窗關著，其又有喝酒，睡
    了3、4個小時，才會滿身大汗，後來被警察叫醒，警察就說
    其偷東西，但其並無竊取玖裕營造有限公司的板模固定支架
    24支，至於放在其自用小貨車上之板模固定支架7支，是其
    向朋友鄭年春借的云云。惟查：
  (一)證人丙○○於本院審理時到院證述：其於97年4月21日凌晨0
    時到2時負責巡邏勤務，當時其接到派出所之無線電來電稱
    有不知名之民眾報案，指稱在臺中縣大里市○○路78巷13弄
    之玖裕營造有限公司的建築工地，有竊嫌正在竊取工地內的
    物品，其接獲通知後就與副所長一同趕往上址，現場的巷子
    是死巷，平常不會有人進出，是因為玖裕營造有限公司在該
    處蓋大樓，才會有工人進出，其抵達現場後，看到確實有一
    部報案人所指稱之可疑貨車在現場巷內，該車已經將車頭朝
    外，車尾朝工地，其靠近該車要盤查，但是該車內沒有人，
    其覺得很奇怪，並發現工地的板模固定支架有些被拉出來到
    工地圍籬空隙的底下，一半在外面，一半在裡面，而該貨車
    上也有板模固定支架，此狀況與報案人所指稱的情況相符，
    因當時是凌晨，視線不好，其與副所長用手電筒在車上及工
    地巡視一遍，遂發現甲○○是躺在貨車的駕駛座下方，姿勢
    是平躺，其等就喚醒他，喚醒他的時候，其沒有聞到酒味，
    且他身上滿身大汗，整身濕透，好像是工作之後的流汗，之
    後訊問時，他承認是從鐵皮圍籬邊約一個人可鑽過的縫隙進
    入，而工地的板模固定支架是他拉出來到圍籬的空隙底下，
    他車上的7支板模固定支架也是他搬上去的等語綦詳，核與
    卷附照片8張所顯示之上開自用小貨車停放狀況、被告上衣
    濕透、鐵皮圍籬作為之牆垣現況、鐵皮圍籬牆垣下方隙縫及
    上開自用小貨車上之板模固定支架置放情狀相符，並有贓物
    認領保管單1紙在卷可稽，自堪認證人丙○○之證言非虛。
  (二)被告雖辯稱：其在駕駛座上趴著睡覺，因車窗關著，又有喝
    酒，睡了3、4個小時，才會滿身大汗云云，然證人丙○○業
    經證述查獲被告時，並無聞到被告身上有酒味等語明確，且
    審之苟被告是酒後在車上睡覺3至4小時，何以會將車窗緊閉
    陷自己處於缺氧之危險情境，是被告上開所辯，顯與常情有
    違而無可採。
  (三)被告又辯稱：其並無竊取板模固定支架24支，放在其自用小
    貨車上之板模固定支架7支，是其向朋友鄭年春借的云云。
    然參諸卷附照片，置放在上開自用小貨車上之板模固定支架
    ，外觀與置在鐵皮圍籬下方隙縫之板模固定支架相同；且案
    發後，被告已將置放在上開自用小貨車上之板模固定支架7
    支交由警方扣案，連同置放在鐵皮圍籬之牆垣下方隙縫的板
    模固定支架，一共為24支，全數由警方發還玖裕營造有限公
    司之工地主任乙○○等情，有贓物認領保管單1紙存卷足憑
    ，則若置放在上開自用小貨車上之板模固定支架為被告向其
    朋友鄭年春所借得，被告何以會同意讓警方扣案而讓證人乙○○領回，此實與經驗法則不符。再者，被告被查獲時，現
    場死巷除被告及其所駕駛之自用小貨車外，並無其他人車，
    而工地內之板模固定支架，如無人為力量，豈會自行置放在
    鐵皮圍籬下方隙縫及上開自用小貨車上；甚且被告於案發後
    ，復向臺中縣霧峰鄉調解委員會聲請調解，並於97年5月14
    日在該會聲明已將上開板模固定支架24支全數交還被害人玖
    裕營造有限公司收訖無訛，且由被告當場向被害人玖裕營造
    有限公司鞠躬道歉，而調解成立，此有臺中縣霧峰鄉調解委
    員會97年民調字第87號調解書1份附卷足佐，則若被告無於
    上開時、地踰越牆垣竊盜板模固定支架24支之行為，何必多
    此一舉而自行聲請調解並製作調解成立之調解書，是此在在
    均可徵被告確有上開犯罪事實欄所載之竊盜犯行。
  (四)綜上，被告所辯，均與社會常情有違，不足採信。本案事證
    明確，被告上開踰越牆垣竊盜之犯行，應堪認定。
三、核被告所為，係犯刑法第321條第1項第2款之踰越牆垣竊盜
    罪。檢察官聲請簡易判決處刑原認為被告之犯行，係犯刑法
    第320條第1項之普通竊盜罪云云，然此部分業經到庭實行公
    訴之檢察官於97年10月15日當庭更正被告所為係犯刑法第32
    1條第1項第2款之罪（見本院該日審理筆錄第10頁），則本
    院就被告所為，自無庸再予以變更起訴法條，併此敘明。爰
    審酌被告素行不佳，前曾於89年間因竊盜機車案件，經本院
    以89年度中簡字第1168號判處有期徒刑3月，緩刑3年，復甫
    於97年2月22日因犯竊盜鋼筋、箍筋案件，經檢察官於97年4
    月11日以97年度偵字第5770號聲請簡易判決處刑，由本院於
    97年4月30日以97年度中簡字第1375號判處有期徒刑3月，緩
    刑2年，有臺灣高等法院前案紀錄表、臺灣臺中地方法院檢
    察署刑案資料查註紀錄表、臺灣臺中地方法院檢察署89年度
    偵字第9684號、97年偵字第5770號聲請簡易判決處刑書各1
    份存卷可佐，猶不知深切惕勵悔改，不思以正當方法賺取財
    物，為貪取不法利益，擅自以踰越牆垣之方式竊取他人財物
    ，圖不勞而獲，危害社會治安秩序情節非輕，且犯後雖於警
    詢時、偵訊中坦承犯行，惟於本院訊問時卻矢口否認，心存
    僥倖，態度不佳，毫無悔過之意，然考其業已與被害人玖裕
    營造有限公司調解成立，有上開調解書1份在卷足參，因認
    檢察官具體求處有期徒刑1年尚屬過重等一切情狀，量處如
    主文所示之刑，以示懲儆。
據上論斷，應依刑事訴訟法第452條、第299條第1項前段，刑法
第321條第1項第2款，判決如主文。
本案經檢察官丁○○到庭執行職務
中    華    民    國    97    年    10    月    31    日
                  刑事第三庭    法  官  周瑞芬
上正本證明與原本無異。
如不服本判決，應於收送達後10日內向本院提出上訴書狀（應敘
述具體理由並附繕本）。
上訴書狀如未敘述理由，應於上訴期間屆滿後20日內補提理由書
於本院。
                                書記官  孫立文
中    華    民    國    97    年    10    月    31    日
附錄本案論罪科刑法條
刑法第321條：
  犯竊盜罪而有左列情形之一者，處6月以上、5年以下有期徒刑
  ：
  一、於夜間侵入住宅或有人居住之建築物、船艦或隱匿其內而
      犯之者。
  二、毀越門扇、牆垣或其他安全設備而犯之者。
  三、攜帶兇器而犯之者。
  四、結夥三人以上而犯之者。
  五、乘火災、水災或其他災害之際而犯之者。
  六、在車站或埠頭而犯之者。
  前項之未遂犯罰之。


司法院資訊處製作；財團法人民間司法改革基金會備份。
